【裁判字號】    89,易,454
【裁判日期】    890914
【裁判案由】    竊盜
【裁判全文】
臺灣花蓮地方法院刑事判決                          八十九年度易字第四五四號
    公  訴  人  臺灣花蓮地方法院檢察署檢察官
    被      告  乙○○
                丙○○
右列被告因竊盜案件，經檢察官提起公訴（八十九年度偵字第二六五九號），本院判
決如左：
    主  文
乙○○、丙○○共同竊盜，均處有期徒刑參月；乙○○並緩刑參年。
    事  實
一、乙○○、丙○○兄第二人，基於共同意圖為自己不法所有之犯意聯絡，於民國八
    十五年八、九月間某日，在花蓮縣吉安鄉○○○○○段某處路邊，共同竊取甲○○已於八十四年十月十九日（公訴人誤植為二十一日）遭竊而移置於該處之車牌
    號碼ＨＤＮ－八二九號重型機車乙部，二人合力將之抬上乙○○之貨車載回住處
    ，得手後並改懸乙○○所有之ＰＷＶ－一八六號舊機車車牌乙面，以規避警方之
    查緝，嗣並輪流使用，迄至八十九年四月八日上午九時五十分許，由不知情之蘭
    文信（即乙○○之子）騎乘該機車，行經花蓮市○○路○○道路口時，為警查獲
    。
二、案經花蓮縣警察局移送台灣花蓮地方法院檢察署檢察官偵查起訴。
    理  由
一、訊據被告乙○○、丙○○二人均矢口否認涉有竊盜犯行，辯稱：該機車係撿來的
    ，並不知該機車係失竊贓車云云。惟查上開機車（山葉牌、一九九五年份、八十
    二西西重型機車）係車主甲○○於八十四年十月十九日凌晨，在花蓮縣吉安鄉○○村○○○街二十四巷三號前遭竊，且係失竊前一個月始購得之新車等情節，業
    據被害人甲○○於警訊中指述綦詳，此並有車輛失竊資料個別查詢報表上之相關
    註記得以佐證。再查被告二人取得該機車之時間係在八十五年八、九月間，此亦
    據其等自承在卷，推算自被害人購得該機車時起迄被告等取得該機車之時點，亦
    不過將近一年之時間，車齡尚短，是其車況及其外觀絕不致破舊不堪，而足使一
    般人產生係他人隨意棄置之物之誤認，被告二人所辯顯係避重就輕之飾詞，無從
    信實，本件事證已臻明確。雖綜合案情研判，被告二人應係竊取他人先前已竊得
  之機車，屬二手竊盜，然仍不失為竊盜行為，附此說明。被告等犯行均堪認定，
    應予依法論科。
二、核被告二人所為，均係犯刑法第三百二十條第一項之竊盜罪。其二人間就上開犯
    行，有犯意聯絡及行為分擔，皆應論以共同正犯。爰審酌被告丙○○已有多次前
    科，素行非佳，被告乙○○尚無前科，素行堪稱良好，其等犯罪動機、目的及手
    段尚屬單純，涉案情節之輕重、智識程度、所生危害及其等犯後之態度等一切情
    狀，分別量處如主文所示之刑。末查被告乙○○未曾受有期徒刑以上刑之宣告，
    此有臺灣花蓮地方法院檢察署刑案資料查註紀錄表乙紙在卷可稽，其因一時失慮
    ，偶罹刑典，經此科刑判決之教訓後，當知警惕而無再犯之虞，本院因認以暫不
    執行其刑為適當，爰併宣告緩刑三年，以啟自新。
據上論斷，應依刑事訴訟法第二百九十九條第一項前段，刑法第三百二十條第一項、
、第二十八條、第七十四條第一款，罰金罰鍰提高標準條例第一條前段，判決如主文
。
本案經檢察官李子春到庭執行職務
中      華      民      國    八  十  九    年    九    月    十  四    日
                              臺灣花蓮地方法院刑事庭
    法  官  張  健  河
右正本證明與原本無異。
如對本判決不服，應於送達後十日內，向本院提出上訴狀。（應抄附繕本）告訴人或
被害人如對於本判決不服者，應具備理由請求檢察官上訴，其上訴期間之計算係以檢
察官收受判決正本之日期為準。
                                  法院書記官
中      華      民      國    八  十  九    年    九    月    十  五    日
附錄本案論罪科刑法律條文：
刑法第三百二十條第一項：
意圖為自己或第三人不法之所有，而竊取他人之動產者，為竊盜罪，處五年以下有期
徒刑、拘役或五百元以下罰金。


司法院資訊處製作；財團法人民間司法改革基金會備份。
